臺灣新竹地方法院刑事判決
111年度易字第90號
公  訴  人  臺灣新竹地方檢察署檢察官
被      告  李亞倫







上列被告因竊盜案件，經檢察官提起公訴（110年度偵字第14916
號），本院依簡式審判程序判決如下：
    主  文
李亞倫犯如附表所示之參罪，各處如附表「主文罪名及宣告刑暨
沒收」欄所示之刑及沒收。應執行有期徒刑壹年伍月。
    事  實
一、本件犯罪事實：　　　
　　李亞倫於民國110年11月4日17時許至新竹市○區○村○路00號
    宿舍前，各別基於意圖為自己不法所有之竊盜犯意，於附表
    「時間」欄所示之時間，攀爬踰越附表「地點」欄所示房間
    之未上鎖氣窗侵入附表所示之房間內，徒手竊取如附表「遭
    竊財物」欄所示之財物。嗣經附表「被害人」欄所示之人發
    覺遭竊而報警處理，始為警循線查獲上情。
二、案經周佑晟、賴駿霖訴由內政部警政署保安警察第二總隊第
    三大隊第一中隊報告臺灣新竹地方檢察署檢察官偵查起訴。
    理  由
一、本件被告李亞倫所犯之罪，非死刑、無期徒刑、最輕本刑為
    3年以上有期徒刑之罪，或高等法院管轄第一審之案件，被
    告於本院準備程序進行中，就被訴事實為有罪之陳述，經本
    院認合於刑事訴訟法第273條之1第1項之規定，裁定進行簡
    式審判程序，合先敘明。又按簡式審判程序之證據調查，不
    受第159條第1項之限制，刑事訴訟法第273條之2定有明文，
    是於行簡式審判程序之案件，被告以外之人於審判外之陳述
    ，除有其他不得作為證據之法定事由外，應認具有證據能力
    。　　　
二、認定犯罪事實所憑之證據及理由：　　
　㈠前揭犯罪事實，業據被告於警詢、偵查、本院準備程序及審
    理程序時均坦承不諱（14916號偵卷第7頁至第10頁、第131
    頁；本院卷第111頁、第120頁），並據證人即告訴人周佑晟
    、賴駿霖、證人即被害人張芳雅於警詢中證述詳實（14916
    號偵卷第21頁至第23頁、第24頁至第26頁、第27頁至第29頁
    、第30頁至第31頁），另有遭竊物品一覽表、新竹市○區○村
    ○路00號菊苑宿舍位置圖、宿舍1樓平面圖、監視器錄影翻拍
    相片及現場相片數張（14916號偵卷第6頁、第41頁、第42頁
    、第76頁至第106頁）在卷可稽，足認被告上開任意性之自
    白與事實相符，堪以採信。
　㈡至證人即告訴人賴駿霖警詢時證稱被告竊取附表「遭竊財物
    」欄編號2所示之現金約新臺幣（下同）1,000元至2,000元
    等語（14916號偵卷第24頁至第26頁），惟告訴人賴駿霖既
    無法判斷其受竊現金之確切數額，故自應從有利於被告的認
    定，認被告竊取附表「遭竊財物」欄編號2所示之現金約1,0
    00元，附此敘明。
　㈢綜上，本案事證明確，被告犯行洵堪認定，應依法論科。
三、論罪科刑：　　
　㈠按刑法第321 條第1 項第2 款規定將「門窗」、「牆垣」、
    「其他安全設備」並列，則所謂「門窗」應專指門戶而言，
     指分隔住宅或建築物內外之出入口大門而言。而所謂「其
    他安全設備」，指門窗、牆垣以外，依社會通常觀念足認為
    防閑之一切設備者，即屬相當（最高法院25年度上字第4168
    號、45年度台上字第210號判決要旨參照）。查被告從外攀
    爬踰越附表「地點」欄所示房間之未上鎖氣窗侵入附表所示
    之房間內，所為均係犯刑法第321 條第1 項第1款、第2款之
    踰越安全設置侵入住宅竊盜罪。
　㈡被告所為上開3次犯行間，雖係於接近之時間、地點竊取財物
    ，侵害同性質之財產法益，但因被告係踰越使用權屬不同之
    安全設置侵入不同使用權之房間後，再分別下手竊取告訴人
    周佑晟、賴駿霖、被害人張芳雅之財物，因各屬不同之財產
    管理權人，則被告所侵害之財產法益主體即屬有別，則其於
    分別對告訴人周佑晟、賴駿霖、被害人張芳雅為竊取財物得
    手時，各該竊盜行為即已完成，而各屬獨立之犯行，足徵被
    告本案所為顯係出於各別之犯意為之，與接續犯係指基於單
    一之犯意，以單一行為之數個舉動，接續進行同一犯罪，在
    犯罪完成以前，其各個舉動均屬犯罪行為之一部，而接續的
    侵害同一法益，為實質上一罪（最高法院91年度台非字第29
    5號刑事裁判要旨參照），自屬有別，是被告上開所為共犯3
    罪，應予分論併罰。
　㈢被告前因⑴竊盜等案件，經臺灣桃園地方法院（下稱桃園地院
    ）以97年度易字第761號判決判處有期徒刑8月（共2罪）、6
    月、1年（共4罪），上訴後，經臺灣高等法院以97年度上易
    字第2860號判決上訴駁回確定；⑵因違反毒品危害防制條例
    案件，經桃園地院以97年度壢簡字第2316號判決判處有期徒
    刑3月（共2罪）確定；⑶因過失傷害案件，經桃園地院以97
    年度審交簡字第60號判決判處有期徒刑4月確定；⑷因竊盜等
    案件，經桃園地院以98年度審易字第261號判決判處有期徒
    刑6月（共3罪）、8月（共2罪）確定；⑸因偽造文書案件，
    經臺灣士林地方法院以97年度訴更一字第2號判決判處有期
    徒刑2月15日確定；⑹因竊盜案件，經桃園地方法院以99年度
    桃簡字第25號判決判處有期徒刑6月確定，上開⑴至⑹案件經
    桃園地院以99年度聲字第1557號裁定應執行有期徒刑8年1月
    確定，於104年3月23日假釋出監，嗣經撤銷假釋，尚餘殘刑
    1年2月又22日（下稱甲案殘刑）；⑺因竊盜案等件，經桃園
    地院以105年度易字第897號判決判處有期徒刑1年3月、1年2
    月（共3罪）、10月（共2罪）、8月，上訴後，經臺灣高等
    法院以105年度上易字第897號判決部分撤銷改判、部分上訴
    駁回，定應執行有期徒刑5年1月確定（下稱乙案執行刑）；
    ⑻因違反毒品危害防制條例案件，經桃園地院以105年度壢簡
    字第1560號判決判處有期徒刑4月確定（下稱丙案執行刑）
    ，嗣被告入監接續執行甲案殘刑（刑期自106年4月11日至10
    7年7月2日執行完畢）、乙、丙案執行刑，並於110年7月7日
    假釋出監等情，有臺灣高等法院被告前案紀錄表1份在卷可
    憑（本院卷第59頁至第82頁），是被告於甲案殘刑執行完畢
    5年內再犯本案，應構成累犯，公訴意旨認被告本案未構成
    累犯，容有誤會，本院參照最高法院刑事大法庭110年度台
    上大字第5660號裁定意旨，僅將被告之前科紀錄列入刑法第
    57條第5款「犯罪行為人之品行」之量刑審酌事由，爰不依
    累犯規定加重其刑。
　㈣爰審酌被告已有多次竊盜之論罪科刑暨執行紀錄，有臺灣高
    等法院被告前案紀錄表在卷可查（本院卷第59頁至第82頁）
    ，竟仍不思守法自制，循正當途徑獲取所需，竟貪圖一己之
    私而再度多次竊取他人財物，顯不尊重他人之財產法益，對
    於社會治安及民眾財產安全產生危害，應予非難，惟迄未能
    賠償告訴人及被害人等人之損害，所害非微，然念及被告犯
    後終能坦承犯行之態度，兼衡其國中肄業之教育程度、先前
    從事人力仲介工作，未婚無子女，另案羈押前與女友同居等
    一切情狀（本院卷第121頁），分別量處如主文所示之刑，
    並衡酌本案為同日所犯屬密接時間所犯之數罪，而定應執行
    刑。
四、沒收：　　
  ㈠按犯罪所得，屬於犯罪行為人者，沒收之。但有特別規定者
    ，依其規定；前二項之沒收，於全部或一部不能沒收或不宜
    執行沒收時，追徵其價額；犯罪所得，包括違法行為所得、
    其變得之物或財產上利益及其孳息，刑法第38條之1第1項、
    第3項、第4項分別定有明文。
　㈡經查，被告竊得如附表「遭竊財物」欄所示之財物，雖經被
    告於警詢及偵查中供稱：其將附表「遭竊財物」欄編號1之
    筆記型電腦及滑鼠變賣4,000元；編號2之筆記型電腦變賣2,
    000元，其餘物品均棄置等語（14916號偵卷第7頁至第10頁
    、第131頁背面），然卷內並無相關事證可證明被告所述為
    真，尚難認被告對所竊得上開物品確已變賣而喪失事實上支
    配處分權，或確認變賣所得款項數額，故在無其他證據可供
    佐證之情形下，自難遽以被告上揭供述內容作為認定本件犯
    罪所得之依據。是被告竊得之如附表「遭竊財物」欄所示之
    財物，為其之犯罪所得，未扣案亦未返還告訴人及被害人等
    人，爰依刑法第38條之1 第1 項、第3 項之規定宣告沒收，
    於全部或一部不能沒收或不宜執行沒收時，追徵其價額。
據上論斷，應依刑事訴訟法第273條之1第1項、第299條第1項前
段，判決如主文。
本案經檢察官翁貫育提起公訴，檢察官劉正祥到庭執行職務。　
中　　華　　民　　國　　111 　年　　7 　　月　　11　　日
                  刑事第二庭  法　官    崔恩寧
以上正本證明與原本無異。
如不服本判決應於收受本判決後20日內向本院提出上訴書狀，上
訴書狀應敘述具體理由。上訴書狀未敘述上訴理由者，應於上訴
期間屆滿後20日內補提理由書狀於本院(均須按他造當事人之人
數附繕本 )「切勿逕送上級法院」。 
中　　華　　民　　國　　111 　年　　7 　　月　　11　　日
                              書記官    莊琬婷

刑法第321條
犯前條第1項、第2項之罪而有下列情形之一者，處6月以上5年以
下有期徒刑，得併科50萬元以下罰金：
一、侵入住宅或有人居住之建築物、船艦或隱匿其內而犯之。
二、毀越門窗、牆垣或其他安全設備而犯之。
三、攜帶兇器而犯之。
四、結夥三人以上而犯之。
五、乘火災、水災或其他災害之際而犯之。
六、在車站、港埠、航空站或其他供水、陸、空公眾運輸之舟、
    車、航空機內而犯之。
前項之未遂犯罰之。
附表
編號 被害人 時間 地點 遭竊財物 主文罪名及宣告刑暨沒收 1 周佑晟 110年11月4日17時13分許 新竹市○區○村○路00號1樓117室(菊苑) 現金新臺幣（下同）9,000元、惠普HP廠牌筆記型電腦1台(15.6吋、星空銀色)、APPLE廠牌平板電腦1台(型號:IPADPRO第10代網路版)、白色滑鼠1個、背包1個。 李亞倫犯踰越安全設置侵入住宅竊盜罪，處有期徒刑壹年參月。未扣案如附表「遭竊財物」欄編號1所示之犯罪所得，沒收之，於全部或一部不能沒收或不宜執行沒收時，追徵其價額。 2 賴駿霖 110年11月4日17時20分許 新竹市○區○村○路00號1樓116室(菊苑) 現金1,000元、華碩廠牌筆記型電腦1台(15.4吋)、手電筒1支、中國信託銀行存摺1本、環球晶工作識別證1張、玩具公仔1支、紅色藍芽耳機1組、黑色大背包1個(內有ROIHI酸痛貼布、BUFF能量飲料4瓶)。 李亞倫犯踰越安全設置侵入住宅竊盜罪，處有期徒刑壹年貳月。未扣案如附表「遭竊財物」欄編號2所示之犯罪所得，沒收之，於全部或一部不能沒收或不宜執行沒收時，追徵其價額。 3 張芳雅 110年11月4日17時34分許 新竹市○區○村○路00號1樓108室(菊苑） 白色NOKIA廠牌行動電話1支、印章3枚、香港匯豐銀行提款卡1張、銀行存摺1本、小飾品一批（耳環及項鍊）、黑紫色手提袋1個。 李亞倫犯踰越安全設置侵入住宅竊盜罪，處有期徒刑壹年壹月。未扣案如附表「遭竊財物」欄編號3所示之犯罪所得，沒收之，於全部或一部不能沒收或不宜執行沒收時，追徵其價額。